臺灣彰化地方法院刑事判決　　　　　　　 96年度訴字第326號
公　訴　人　臺灣彰化地方法院檢察署檢察官
被　　　告　乙○○
　　　　　　　　　　（
　　　　　　丙○○
共　　　同
選任辯護人　張崇哲律師
　　　　　　張仕融律師
　　　　　　林志銘律師
上列被告因違反槍砲彈藥刀械管制條例案件，經檢察官提起公訴
（九十五年度偵字第一0八0一號、九十六年度偵字第七0二號）
，本院判決如下：
    主    文
乙○○明知為禁藥而轉讓，處有期徒刑柒月。又明知為禁藥而轉
讓，處有期徒刑柒月。又明知為禁藥而轉讓，處有期徒刑柒月。
又明知為禁藥而轉讓，處有期徒刑柒月。又明知為禁藥而轉讓，
處有期徒刑柒月。又明知為禁藥而轉讓，處有期徒刑柒月。又明
知為禁藥而轉讓，處有期徒刑柒月。又明知為禁藥而轉讓，處有
期徒刑柒月。又明知為禁藥而轉讓，處有期徒刑柒月。又明知為
禁藥而轉讓，處有期徒刑柒月。又共同未經許可，販賣手槍未遂
，處有期徒刑年拾月，併科罰金新臺幣玖萬元，罰金如易服勞
役，以新臺幣壹仟元折算壹日，扣案如附表編號一、二所示之物
均沒收。應執行有期徒刑伍年，併科罰金新臺幣玖萬元，罰金如
易服勞役，以新臺幣壹仟元折算壹日，扣案如附表編號一、二所
示之物均沒收。
丙○○共同未經許可，販賣手槍未遂，處有期徒刑年捌月，併
科罰金新臺幣玖萬元，罰金如易服勞役，以新臺幣壹仟元折算壹
日，扣案如附表編號一、二所示之物均沒收。
    犯罪事實
一、乙○○明知甲基安非他命係毒品危害防制條例第二條第二項
    第二款所規定之第二級毒品，並為藥事法所管制之禁藥，不
    得轉讓，竟基於轉讓甲基安非他命之犯意，（一）自民國九
    十五年十月初某日起至九十五年十二月中旬某日止，在丁○○位於南投縣草屯鎮○○路○段四一八巷十二號之居所，約
    十幾日一次，無償轉讓甲基安非他命予丁○○施用，前後計
    轉讓甲基安非他命共四次（每次之量僅可供施用一次，均沒
    有超過一公克）。（二）復自九十五年十一月底某日起至九
    十五年十二月底某日止，在台中市○○路之友人住處及甲○○位於彰化縣彰化市之住處等地，約五天一次，無償轉讓甲
    基安非他命予甲○○施用，前後計轉讓甲基安非他命共六次
    （每次之量僅可供施用一次，均沒有超過一公克）。
二、乙○○自八十四年、八十五年間起，受不詳成年男子之友人
    贈送，而未經許可持有具殺傷力之匈牙利FEG廠製口徑9ｍｍ
    short 制式半自動手槍一枝（含彈匣一個，槍枝管制編號：
    0000000000號）、具殺傷力之口徑9ｍｍ制式子彈三十三顆
    。嗣因缺錢花用，其明知未經許可，不得販賣手槍、子彈，
    仍基於販賣手槍、子彈之犯意，欲將上揭制式手槍、子彈變
    賣現金，而與丙○○共同基於販賣制式手槍及子彈之犯意聯
    絡，由丙○○尋訪有意購買上開槍、彈之買家；丙○○即於
    九十五年十一月二十六日，在其位於彰化縣和美鎮○○路之
    居處，以其0000-000000號行動電話聯絡買主之方式，詢問
    得姓名年籍不詳、綽號「黑青」之成年男子，其表示願意以
    新台幣（下同）二十二萬元之代價，購買前揭制式手槍一枝
    （含彈匣一個，槍枝管制編號：0000000000號）、制式子彈
    三十三顆，惟須先看過上揭槍、彈，故乙○○於同日，委託
    姓名年籍不詳、綽號「土豆」之成年男子（此時「土豆」尚
    不知該槍、彈是否具殺傷力），攜帶上揭制式手槍一枝（含
    彈匣一個）、制式子彈八顆，前往丙○○位於彰化縣和美鎮
    ○○路之居處，將該批槍、彈交予丙○○，準備供「黑青」
    鑑貨。惟於九十五年十一月二十七日凌晨一時二十五分許，
    丙○○欲將該批槍、彈交予「黑青」鑑貨，而駕駛車牌號碼
    QT─八八九九號自小客車，行經彰化縣花壇鄉○○路六六號
    前，為警實施臨檢，而在該車之駕駛座椅子下，起獲上開制
    式手槍一枝（含彈匣一個）、制式子彈八顆，致未能販賣得
    逞。乙○○於獲悉丙○○被查獲後，旋將剩餘之制式子彈二
    十五顆藏放在彰化縣伸港鄉第二公墓草堆內。警方已查知乙○○與丙○○共同販賣槍、彈情事，並向本院聲請核發搜索
    票，惟於九十六年一月十日下午四時在彰化縣和美鎮○○路
    九五號之七星汽車旅館二一0號房，為警查獲乙○○施用毒
    品（施用毒品部分，已由本院另案審結），乙○○乃主動帶
    同警方至伸港鄉第二公墓起出上開制式子彈二十五顆。
三、案經彰化縣警察局員林分局報請台灣彰化地方法院檢察署檢
    察官偵查起訴。
    理  由
壹：有關於證據能力部分：
一、本件卷附內政部警政署刑事警察局所出具之槍彈鑑定書，係
    該局執行槍枝、子彈鑑定公務所出具之書面鑑定報告，依據
    刑事訴訟法第一百五十九條之立法理由及同法第二百零六條
    規定，自得為證據，況本案檢察官、被告二人及其選任辯護
    人於本院行準備程序及審理時，就此部分證據之證據能力均
    表示沒有意見，截至本件辯論終結時止，復均未聲明異議，
    核以該鑑定書與檢察官主張之事實具有關聯性，是可認上開
    槍彈鑑定書具有證據能力。
二、後述所引用之監聽譯文，均係檢察官依法核發通訊監察書後
    ，由司法警察合法監聽之紀錄，屬公務員職務上製作之紀錄
    文書，且無顯不可信之情事，依刑事訴訟法第一百五十九條
    之四第一款之規定，均具有證據能力。
三、扣案如附表貳所示之槍、彈均非屬供述證據而無傳聞法則之
    適用，惟查上開扣案之槍、彈係分別由警方臨檢查扣，及被
    告乙○○帶同警方起出而查扣取得，均與本案具有關聯性，
    當有證據能力。
四、後述證人（含被告以證人身分作證）於偵查中所為之證述，
    本案檢察官、被告二人及其選任辯護人於本院行準備程序及
    審理時，就此部分證據之證據能力均表示沒有意見，截至
    本件辯論終結時止，復均未聲明異議，自應認有證據能力。
貳：有關於認定犯罪事實部分：
一、犯罪事實一部分：被告乙○○上揭無償轉讓禁藥甲基安非他
    命四次予丁○○、無償轉讓禁藥甲基安非他命六次予甲○○
    之犯罪事實，業據被告乙○○於本院準備程序、審判程序中
    坦承不諱；核與證人丁○○、甲○○於偵查及本院審理中之
    結證證述之情節相同；被告乙○○之自白應與事實相符，其
    轉讓禁藥甲基安非他命之犯行應堪認定。
二、犯罪事實二部分：被告乙○○、丙○○前揭共同未經許可，
    販賣手槍、子彈未遂之犯罪事實，業據被告乙○○、丙○○
    於本院準備程序、審判程序中坦承不諱；復有被告丙○○所
    使用0000-000000號行動電話聯繫販賣前揭槍、彈情事之通
    訊監察譯文附卷可憑。被告乙○○復於本院審理中供承，其
    係因缺錢才想要賣槍、彈，足見其有販賣之營利意圖；且槍
    、彈當初係因好奇而受不詳成年男子之友人所贈送，亦據被
    告乙○○於本院審理中供述甚明，顯見被告並無以營利意圖
    而販入該槍、彈之情事；另有扣案之手槍一枝（含彈匣一個
    ）及子彈三十三顆可資佐證。且前揭扣案之手槍一枝（含彈
    匣一個）及子彈三十三顆經送鑑定結果：「送鑑白朗寧手槍
    （含彈匣）壹枝（槍枝管制編號：0000000000號），認係匈
    牙利FEG廠製口徑9ｍｍshort制式半自動手槍，槍號為『
    0000000』，槍管內具陸條右旋來復線，機械性能良好，可
    擊發同口徑制式子彈，認具殺傷力。送鑑制式子彈捌顆，認
    均係口徑9ｍｍ制式子彈（試射6顆），認均具殺傷力。」、
    及「送鑑子彈貳拾伍顆，認均係口徑9ｍｍ制式子彈，認均
    具殺傷力。」有內政部警政署刑事警察局96年1月8日刑鑑字
    第0950185241號、96年2月1日刑鑑字第0960014820號槍彈鑑
    定書各1份在卷可稽（分別附於九十五年度偵字第一0八0一
    號卷第二十五頁、九十五年度偵字第七0二號卷第二十四頁
    ），是以此部分扣案之槍、彈均屬槍砲彈藥刀械管制條例所
    規定未經許可不得製造、販賣或持有之槍、彈，自無疑義。
    綜上，被告乙○○、丙○○共同販賣制式手槍一枝（含彈匣
    一個）、子彈三十三顆之犯行應堪認定。
三、查「安非他命類」 (Amphe tamine-like）藥品，前經行政
    院衛生署於六十九年十二月八日衛署藥字第三０一一二四號
    公告禁止輸入、製造、販賣，而屬於藥事法第二十二條第一
    款所規定之禁藥，嗣經同署於七十九年十月九日以衛署藥字
    第九０四一四二號公告列入麻醉藥品管理條例第二條第四款
    所定「化學合成麻醉藥品」管理，惟仍不失其為禁藥之性質
    ，不得非法持有及轉讓。又藥事法業已於九十三年四月二十
    一日修正公布生效，修正後藥事法第八十三條第一項規定，
    明知為偽藥或禁藥，而販賣、供應、調劑、運送、寄藏、牙
    保、轉讓或意圖販賣而陳列者，處七年以下有期徒刑，得併
    科新臺幣五百萬元以下罰金；然修正前藥事法第八十三條第
    一項就明知為偽藥或禁藥，而販賣、供應、調劑、運送、寄
    藏、牙保、轉讓或意圖販賣而陳列者，係處五年以下有期徒
    刑，得併科新臺幣十萬元以下罰金；再查肅清煙毒條例名稱
    業於八十七年五月二十日修正為毒品危害防制條例，並於同
    日修正公布全文，同年月二十二日起生效施行。於該條例中
    將毒品依其成癮性、濫用性及對社會危害性分為三級，而甲
    基安非他命則明定列為第二級毒品，轉讓第二級毒品者，同
    條例第八條第二項訂有處罰之明文。毒品危害防制條例嗣又
    修正，於九十二年七月九日公布，九十三年一月九日施行，
    其中第八條增訂第四項「轉讓毒品達一定數量者，加重其刑
    至二分之一，其標準由行政院定之。」之加重處罰規定。從
    而如所轉讓之第二級毒品同時亦為藥事法所公告之禁藥，且
    為行為人所明知，則除有轉讓之第二級毒品達毒品危害防制
    條例第八條第六項之一定數量，加重後之法定刑又較藥事法
    第八十三條第一項為重者外，應適用藥事法第八十三條第一
    項處罰，藥事法第八十三條第一項法定刑為七年以下有期徒
    刑，得併科新臺幣五百萬元以下罰金，較毒品危害防制條例
    第八條第二項、第三項、第四項及其未遂犯之法定刑為重。
    藥事法第八十三條第一項係於九十三年四月二十一日修正公
    布，同年月二十三日施行，為毒品危害防制條例之後法。毒
    品之範圍尚包括影響精神物質與其製品。而藥事之管理，亦
    非僅止於藥品之管理。又毒品未必係經公告之禁藥，禁藥亦
    未必為毒品。毒品危害防制條例與藥事法二者，並無必然之
    特別法與普通法關係。故除有轉讓之第二級毒品達毒品危害
    防制條例第八條第六項之一定數量，經依法加重後之法定刑
    較藥事法第八十三條第一項之法定刑為重之情形外，因藥事
    法第八十三條第一項為後法，且為重法，應優先適用藥事法
    處罰。
四、按刑法第五十六條連續犯之規定，業於九十四年一月七日修
    正公布刪除，並自九十五年七月一日起生效施行，而依新法
    對於上開反覆實施犯罪模式之對應處置，除合於「接續犯」
    或「包括一罪」之情形外，則僅能依數罪併罰之規定個別處
    斷。又依最高法院八十六年臺上字第三二九五號判例意旨，
    數行為於同時同地或密切接近之時地實施，侵害同一之法益
    ，各行為之獨立性極為薄弱，依一般社會健全觀念，在時間
    差距上，難以強行分開，在刑法評價上，以視為數個舉動之
    接續施行，合為包括之一行為予以評價，較為合理，方屬接
    續犯之範疇，足見「接續犯」之成立，係以時、空密接性為
    前提要件，即透過對於同一法益之同種類侵害行為繼續不間
    斷之實行，業已稀釋個別行為之獨立性，致使刑法評價時將
    之視為單一、整體之犯罪行為，以符合社會一般人對於行為
    概念之認知，並與行為人之犯罪目的相互結合；至於學理上
    「包括一罪」概念中，與轉讓禁藥之犯罪型態較有關聯者，
    應屬「集合犯」之態樣，此即依一般社會通念，特定犯罪行
    為具有反覆實施之特性，立法者於制定刑罰法律之初，亦已
    認知該種行為類型之反覆性，而有意藉由法條中客觀構成要
    件之行為要素，涵括上開具有反覆實施特性之數個犯罪行為
    ，仍僅接受一次刑法之評價為已足。然轉讓毒品犯罪，或為
    零星偶一之轉讓，或長期不間斷轉讓，均有其可能性，是自
    難認立法者於制定刑罰法律之初，已認知施用毒品行為必屬
    具反覆性之犯罪，且有意藉由法條中客觀構成要件之行為要
    素，涵括上開具有反覆實施特性之數個犯罪行為。況實務上
    最高法院歷來僅將專以觸犯該等法條之罪，為其日常生活之
    職業者之常業犯，認為其性質上屬多數行為之集合犯，在法
    律上將之擬制為一罪（即學理上稱之實質上一罪，最高法院
    九十二年臺上字五一一五號判決、九十二年臺上字第四九五
    九號判決、九十三年臺上字第三六０九號判決、九十四年臺
    上字第四五六七號判決意旨參照）。而本次刑法修正既依據
    「刑罰公平原則」之考量，刪除有關連續犯之規定，並將含
    有連續犯性質之常業犯一併全數刪除（參見刑法修正草案總
    說明），因此，多次轉讓禁藥犯罪之行為，則應回歸一般刑
    法上行為單、複數之認定，而予論罪科刑，較稱妥適。
五、核被告乙○○所為，就犯罪事實一、（一）之部分，均係犯
    藥事法第八十三條第一項之轉讓禁藥罪。就犯罪事實一、（
    二）之部分，均係犯藥事法第八十三條第一項之轉讓禁藥罪
    。本件有關被告轉讓甲基安非他命部分，檢察官起訴書係依
    毒品危害防制條例第八條第二項之轉讓第二級毒品罪起訴，
    惟依上述可知，檢察官於起訴時藥事法業已於九十三年四月
    二十一日修正公布生效，修正後藥事法第八十三條第一項規
    定，明知為偽藥或禁藥，而販賣、供應、調劑、運送、寄藏
    、牙保、轉讓或意圖販賣而陳列者，處七年以下有期徒刑，
    得併科新臺幣五百萬元以下罰金，本件公訴人疏未注意及此
    尚有未洽，惟因起訴之基本社會事實相同，自應依法變更起
    訴法條。又被告乙○○就犯罪事實一、（一）四次轉讓甲基
    安非他命之犯行，及犯罪事實一、（二）六次轉讓甲基安非
    他命之犯行，因被告乙○○在丁○○位於南投縣草屯鎮○○
    路○段四一八巷十二號之居所，約十幾日一次，無償轉讓予
    丁○○共四次，及在台中市○○路之友人住處及甲○○位於
    彰化縣彰化市之住處等地，約五天一次，無償轉讓予甲○○
    共六次等情，業經證人丁○○、甲○○於本院審理中證述屬
    實（均見本院九十六年四月十二日審判筆錄），被告乙○○
    各次轉讓犯行間，其對象、地點非一，時間亦間隔達數日，
    各次轉讓行為均有其獨立性，故應分論併罰；公訴人起訴意
    旨認各轉讓犯行間，應成立接續犯，及辯護人辯護意旨認應
    成立集合犯，均核有未符，尚非可採，併予敘明。被告各次
    轉讓禁藥前後持有禁藥之低度行為，為各次轉讓之高度行為
    所吸收，均不另論以毒品危害防制條例第十一條第二項之罪
    。另核被告乙○○、丙○○就犯罪事實二之部分，係犯槍砲
    彈藥刀械管制條例第七條第五項、第一項之未經許可販賣手
    槍未遂罪，及同條例第十二條第五項、第一項之販賣子彈未
    遂罪。被告二人就犯罪事實二所示之販賣槍、彈未遂犯行，
    互有犯意之聯絡及行為之分擔，為共同正犯。又被告乙○○
    於決意將槍、彈出售前，其自八十四年、八十五年間起持有
    手槍、子彈之行為，因槍砲彈藥刀械管制條例第七條第五項
    、第一項設有較同條第四項，未經許可持有手槍者為重之處
    罰規定，及第十二條第五項、第一項設有較同條第四項未經
    許可持有子彈者為重之處罰規定，自應論以高度且較重處罰
    之販賣手槍、子彈未遂罪（參考最高法院九十年度台上字第
    一六八號判決意旨）；及被告乙○○、丙○○未經許可販賣
    手槍及子彈後，當然含有未經許可持有手槍及未經許可持有
    該子彈之行為，被告二人持有手槍及子彈之行為，為販賣之
    當然結果，均不另論罪（最高法院七十四年台上字第三四０
    ０號判例意旨參照）。被告二人以一次販賣行為，同時販賣
    手槍一枝、子彈三十三顆，乃係一行為同時觸犯販賣手槍未
    遂罪及販賣子彈未遂罪，為想像競合犯，應依刑法第五十五
    條之規定從較重之未經許可販賣手槍未遂罪論處。又被告乙○○、丙○○已開始聯絡綽號「黑青」之男子試槍而著手販
    賣槍、彈行為，因對方尚未購買即遭警查獲而未完成交易，
    為未遂犯，爰均依法減輕其刑。至被告乙○○所犯十次藥事
    法轉讓禁藥罪及未經許可販賣手槍未遂罪等罪間，犯意不同
    、行為個別，均應分論併罰。另被告乙○○持有槍、彈，為
    行為之繼續，此持有之低度行為復為其後販賣槍、彈未遂之
    高度行為所吸收，有如前述，其販賣槍、彈未遂行為前之持
    有槍、彈行為即隱而不見，是被告乙○○是否構成累犯，自
    應以其販賣槍、彈未遂之行為為準，被告乙○○尚不構成累
    犯，附此敘明。爰審酌被告乙○○轉讓禁藥之次數、情節，
    及被告乙○○、丙○○共同販賣前揭槍、彈，助長槍、彈之
    流通，對社會治安足以造成重大影響，惡性非輕，另參以被
    告二人販賣槍、彈之數量，及被告二人犯罪之動機、目的及
    所生危害之程度，惟其販賣槍、彈行為尚屬未遂，且被告二
    人均坦承全部犯行、深具悔意，態度均尚稱良好等一切情狀
    ，分別就被告二人所為前揭犯行，量處如主文所示之刑，並
    就被告二人違反販賣手槍未遂罪併科罰金刑部分，依刑法第
    四十二條第三項前段之規定諭知易服勞役之折算標準；及就
    被告乙○○部分，依刑法第五十一條第五款定其應執行刑，
    及就併科罰金部分諭知易服勞役之折算標準，以為懲儆。
五、按物之能否沒收，應以裁判時之狀態為準（最高法院八十五
    年度臺上字第二五０三判決意旨參照）。本件扣案如附表編
    號一所示之制式手槍一枝，及編號二所示未供試射之制式子
    彈二十七顆，經鑑定結果均具殺傷力，皆屬違禁物，爰均依
    刑法三十八條第一項第一款之規定宣告沒收。另扣案如附表
    編號三所示直徑為9ｍｍ制式子彈六顆，經鑑驗機關試射後
    ，僅剩餘彈殼，均已失其子彈之結構及性能而不具殺傷力，
    堪認非屬違禁物，爰不予宣告沒收，附此敘明。
六、至公訴意旨所述，被告丙○○為警扣得之第一級毒品海洛因
    二包（毛重計０．六公克），及被告乙○○為警查扣之第一
    級毒品海洛因八包（毛重計十三．三五公克）、甲基安非他
    命一包（毛重０．二公克）、香菸頭二支、塑膠斜管二支、
    玻璃吸食器一支及空塑膠袋等物。因被告乙○○施用第一級
    毒品、及施用第二級毒品之犯行，業經本院以九十六年訴字
    第二八八號判罪科刑，並於該案中對前揭被告乙○○為警查
    扣之海洛因八包、甲基安非他命一包、香菸頭二支、塑膠斜
    管二支、玻璃吸食器一支及空塑膠袋等物宣告沒收；及被告
    丙○○為警扣之前揭海洛因二包，與本案被告丙○○販賣槍
    、彈犯行無關，應在其毒品案件中為處理，故均不諭知沒收
    ，併予敘明。
據上論斷，應依刑事訴訟法第二百九十九條第一項前段、第三百
條，槍砲彈藥刀械管制條例第七條第一項、第五項、第十二條第
一項、第五項，刑法第十一條前段、第二十八條、第五十五條、
第二十五條第二項、第三十八條第一項第一款、第四十二條第三
項、第五十一條第五款，判決如主文。
本案經檢察官吳宗達到庭執行職務。
中　　華　　民　　國　九十六　年　　四　　月　　三十　日
                  刑事第五庭    審判長法  官  許旭聖
                                      法  官  簡婉倫
                                      法  官  吳俊螢
以上正本證明與原本無異。
如不服本判決，應於判決送達後10日內，向本院提出上訴狀（ 須
附繕本 ）。
中　　華　　民　　國　九十六　年　　五　　月　　三　日
                                      書記官  林怡吟
附錄本案論罪科刑法條全文：
藥事法第83條
明知為偽藥或禁藥，而販賣、供應、調劑、運送、寄藏、牙保、
轉讓或意圖販賣而陳列者，處7年以下有期徒刑，得併科新臺幣5
百萬元以下罰金。
犯前項之罪，因而致人於死者，處7年以上有期徒刑，致重傷者
，處3年以上12年以下有期徒刑。
因過失犯第1項之罪者，處2年以下有期徒刑、拘役或科新臺幣30
萬元以下罰金。
第 1 項之未遂犯罰之。
槍砲彈藥刀械管制條例第7條
未經許可，製造、販賣或運輸火砲、肩射武器、機關槍、衝鋒槍、
卡柄槍、自動步槍、普通步槍、馬槍、手槍或各類砲彈、炸彈、
爆裂物者，處死刑、無期徒刑或7年以上有期徒刑；處徒刑者，
併科新台幣3千萬元以下罰金。
未經許可，轉讓、出租或出借前項所列槍砲、彈藥者，處無期徒刑
或5年以上有期徒刑，併科新台幣 1 千萬元以下罰金。
意圖供自己或他人犯罪之用，而犯前二項之罪者，處死刑或無期徒
刑；處徒刑者，併科新台幣5千萬元以下罰金。
未經許可，持有、寄藏或意圖販賣而陳列第1項所列槍砲、彈藥
者，處5年以上有期徒刑，併科新台幣1千萬元以下罰金。
第1項至第3項之未遂犯罰之。
槍砲彈藥刀械管制條例第12條
未經許可，製造、販賣或運輸子彈者，處1年以上7年以下有期徒
刑，併科新台幣500萬元以下罰金。
未經許可，轉讓、出租或出借子彈者，處6月以上5年以下有期徒
刑，併科新台幣300萬元以下罰金。
意圖供自己或他人犯罪之用，而犯前二項之罪者，處3年以上10
年以下有期徒刑，併科新台幣700萬元以下罰金。
未經許可，持有、寄藏或意圖販賣而陳列子彈者，處5年以下有
期徒刑，併科新台幣300萬元以下罰金。
第 1 項至第 3 項之未遂犯罰之。
附表
編號一、具有殺傷力之匈牙利ＦＥＧ廠製口徑9ｍｍ制式半自動
　　　　手槍壹枝（含彈匣壹個，槍枝管制編號：0000000000號
         ）
編號二、具殺傷力、直徑為9ｍｍ制式子彈貳拾柒顆
編號三、直徑為9ｍｍ制式子彈彈殼陸顆
